# 合并抵消资本公积

提问人：cathleen75 时间：2015-06-28 20:06:10
请教：
因购买少数股权，需要抵消资本公积，如果第一年抵消的时候母公司资本公积金额不足，然后抵消了未分配利润。
但是，到第二年合并的时候，母公司资本公积增加了，这个时候再抵消资本公积的时候如何处理呢，非常感谢！

回答人：chenyiwei
首先要指出：个人认为“第一年抵消的时候母公司资本公积金额不足，然后抵消了未分配利润”的做法没有道理，合并报表层面应继续抵销资本公积，不以抵销至零为限。一方面合并报表层面的股东权益明细并不如个别报表层面那样有特定的法律上的含义；另一方面，还是应当区分投入资本和留存收益这两者的界限。 回到主帖的问题上来，如果第一年已经这样做了，则建议第二年继续维持第一年的处理，否则股东权益变动表中会体现出一项从资本公积到留存收益的内部结转，很难解释。

提问人：永久 de 白月光 时间：2017-03-29 16:57:53
请教陈版主： 如情况与楼主说的相反，购买时冲减了资本公积金额，第二年母公司资本公积转增了股本，如何进行处理呢？

回答人：chenyiwei
第二年无需特殊处理，合并报表层面资本公积余额可以因此出现负数。